【裁判字號】    94,訴,2569
【裁判日期】    950630
【裁判案由】    違反槍砲彈藥刀械管制條例
【裁判全文】
臺灣桃園地方法院刑事判決              94年度訴字第2569號
公  訴  人  臺灣桃園地方法院檢察署檢察官
被      告  甲○○
                    （
指定辯護人  本院公設辯護人 乙○○
上列被告因違反槍砲彈藥刀械管制條例案件，經檢察官提起公訴
（九十四年度偵字第一六五三一號），本院判決如下：
    主  文
甲○○未經許可，寄藏其他可發射子彈具有殺傷力之改造手槍，
，處有期徒刑參年肆月，併科罰金新臺幣陸萬元，罰金如易服勞
役，以銀元參佰元即新臺幣玖佰元折算壹日。扣案之改造手槍壹
把（獲案後槍枝管制編號壹壹零貳零參貳陸零貳號）、改造子彈
肆顆，均沒收。
    事  實
一、甲○○明知可擊發子彈具有殺傷力之改造手槍、改造子彈，
    均係槍砲彈藥刀械管制條例列管之管制物品，未經許可，不
    得無故寄藏之，惟其仍於民國九十三年一月間某日，在其位
    於桃園縣中壢市○○路○段三百四十號之住處，受一真實姓
    名年籍不詳之男子所託，代為保管其仿FN廠一九一○型半自
    動手槍製造之槍枝，換裝土造金屬槍管而成具殺傷力之改造
    手槍一支（獲案後槍枝管制編號：0000000000號
    ）及改造子彈五顆，並將之藏放在其住處房間內。嗣於九十
    四年九月十二日上午六時許，為警持臺灣桃園地方法院核發
    之搜索票至上址搜索，當場查獲，並扣得前述具殺傷力之改
    造手槍一支及改造子彈五顆。
二、案經臺北縣政府警察局新莊分局報請臺灣桃園地方法院檢察
    署檢察官偵查起訴。
    理  由
一、上揭犯罪事實，業據被告甲○○迭於警詢、檢察官偵查及本
    院審理時坦承不諱，並有改造手槍一支及改造子彈五顆扣案
    可資佐證，而前開扣案之槍彈，經送鑑後，認前述改造手槍
    一支（獲案後槍枝管制編號：0000000000號），
    係仿FN廠一九一○型半自動手槍所製造之玩具手槍換裝土造
    金屬槍管而成之改造手槍，機械性能良好，可擊發適用之子
    彈，認具殺傷力；另送鑑子彈五顆，認均係土造子彈（具直
    徑約七點八MM金屬彈頭），經採樣一顆試射，可擊發，認具
    殺傷力等情，此有內政部警政署刑事警察局九十四年十月十
    十四日刑鑑字第○九四○一五○三六八號槍彈鑑定書一份在
    卷可稽，足認被告前開自白與事實相符，應可採為本案論罪
    科刑之依據。綜上所述，本件事證明確，被告犯洵堪認定。
二、按未經許可持有手槍，其寄藏或持有之繼續為行為之繼續，
    因此其完結須繼續至寄藏或持有行為終了時為止（最高法院
    八十八年度第八次事庭會議紀錄可資參照）。查被告自九十
    三年一月間某日起至九十四年九月十二日為警查獲，未經許
    可，非法寄藏上開槍枝，乃繼續犯，是雖槍砲彈藥刀械管制
    條例分別於九十三年六月二日、九十四年一月二十六日修正
    公布，然其行為既繼續實施至法律修正、施行後，自應逕依
    修正後之新法處斷，核先敘明。次按，單純之「持有」，固
    不包括「寄藏」，但「寄藏」之受人委託代為保管，其保管
    本身所為之「持有」，既係「寄藏」之當然結果，法律上自
    宜僅就「寄藏」行為為包括之評價，不應另就「持有」予以
    論罪。是核被告所為，係犯槍砲彈藥刀械管制條例第八條第
    四項未經許可寄藏其他可發射子彈具有殺傷力之槍砲罪及同
    條例第十二條第四項之未經許可持有子彈罪。又被告一寄藏
    槍、彈之行為，同時觸犯二罪名，為想像競合犯，依刑法第
    五十五條之規定，從一重之槍砲彈藥刀械管制條例第八條第
    四項之罪處斷。至被告雖嗣於本院審理時指稱：扣案槍、彈
    實係丙○○交付等語，然經訊之證人丙○○於本院九十五年
    六月二十六日審理時堅決否認上情，並稱：伊與被告係朋友
    關係，被告為警查獲當日，伊恰好要去找被告，但直到被告
    為警查獲，伊方知被告持有槍彈等語明確，另證人張信誠雖
    於檢察官偵查中指稱曾見丙○○交付物品予被告，然證人張
    信誠亦坦言並不知丙○○交付者究為何物，是本件尚難單憑
    被告之單一指述即遽認扣案槍彈係丙○○所交付，況且亦無
    因被告之供述，因而查獲或因而防止重大危害治安事件之發
    生，是自無槍砲彈藥刀械管制條例第十八條第四項減輕或免
    除其刑之適用，併此敘明之。爰審酌被告係受朋友之委託始
    予寄藏扣案之槍、彈，且被告寄藏槍枝、子彈數量非鉅，且
    其於本院審理時坦承犯行，表示悔意，可見其犯後態度尚佳
    等一切情狀，量處如主文所示之刑，並就併科罰金之部分，
    諭知易服勞役之折算標準。扣案之改造手槍一把、改造子彈
    四顆（原五顆，因鑑驗試射耗損一顆）均係違禁物，依刑法
    第三十八條第一項第一款規定沒收。至經鑑驗試射後之改造
    子彈一顆，因已失其殺傷力，非屬違禁物，爰不為沒收之宣
    告，併予敘明。
據上論斷，應依刑事訴訟法第二百九十九條第一項前段，槍砲彈
藥刀械管制條例第八條第四項、第十二條第四項，刑法第十一條
前段、第五十五條、第四十二條第二項、第三十八條第一項第一
款，罰金罰鍰提高標準條例第二條，現行法規所定貨幣單位折算
新台幣條例第二條，判決如主文。
本案經檢察官嵇珮晶到庭執行職務。
中    華    民    國    95    年    6     月    30    日
           臺灣桃園地方法院刑事第十庭
              審判長法  官    江德民
                    法  官    許炎灶
                    法  官    柯姿佐
上正本證明與原本無異。如不服本判決，應於判決送達後10日內
向本院提出上訴狀（應附繕本），上訴於臺灣高等法院。
                    書記官    蔡紫凌
中    華    民    國    95    年    8    月    4     日


司法院資訊處製作；財團法人民間司法改革基金會備份。
